# 股份支付

提问人：aling1668 时间：2011-12-27 01:34:55
2008 年 3 月，分别经B公司 2008 年第X次董事会批准和P有限公司临时股东会决议，同意A女士将其持有的P有限公司6.75%股权转让给B公司，转让价格为3,820万元,转股数67.5万股，每股转让价为56.59元。 2008 年 3 月，P公司股东A女士与B公司签订《股权转让协议》。 2011 年 6 月，P公司召开 2011 年第四次临时股东大会，决议同意公司股东C以1.88元/股的价格（以公司截至 2010 年 12 月 31 日经审计的账面净资产值为依据，按照每股净资产确定），向公司管理人员D等 182 名自然人转让所持有公司股份3,368.6万股，转让价格为6,332.97万元，占公司全部股份数的9.6246%。 2011 年 6 月，C与D等 182 名自然人分别签署了《股份转让协议》， 2011 年 6 月，本次股权转让完成了变更登记手续。请问：对 2008 年至 2011 年间，P公司历次股权变动是否适用《企业会计准则——股份支付》及相应的会计处理是否符合准则要求。如适用，应如何进行会计处理？如不适用，理由是什么？

回答人：chenyiwei
仅仅根据这些信息是比较难以判断的，除了 2011 年转给高管那次基本上属于较为明确的股份支付以外。请根据该公司 2008 ～ 2011 年期间历次股权转让的情况，对照会计准则规定和证监会近期发布的审核政策把握口径来判断。

回答人：chenyiwei
2011 年度的股权转让属于股份支付的可能性较大，因为属于以换取职工服务为目的且标的为发行人自身权益工具。 在本案例中，由于 2011 年同期没有具备代表性的PE入股等公允价值确定的通常参考依据，所以需要通过评估值确定标的股权的公允价值，与转让价格之间的差额即为应确认的股份支付相关费用。但一般理解该公允价值不大可能低于 2008 年时的转让价。

提问人：aling1668 时间：2011-12-28 10:53:00
嗯，关键是公允值的确定了。如果是假定 2008 年高管按与外部同价格买入，做为公允值，推算出 2011 年入股时的公允值，如何呢？
期内的投资收益率按什么比较恰当呢？

回答人：chenyiwei
因为两次股权转让交易时间间隔较长，其间标的股权价值可能发生重大变化，所以以 2008 年的转让价格为基础调整一定投资收益率的做法应不可行，还是建议聘请评估机构运用估值技术估计标的股权和股份支付的现时公允价值。

提问人：aling1668 时间：2011-12-30 10:09:49
1 、按您的意思也就是这种情况只能聘请评估机构评估一下 11 年转让时的股分的公允值？没有其它的办法确定公允值了？ 2 、本例中，如果不做为股份支付可不可以？算不算重大的原则性的一定要确认的股份支付？

回答人：chenyiwei
2011 年这次应属于较为典型的股份支付。在没有同期PE入股价格的情况下，应使用估值技术确定新增的标的股权的公允价值。